【裁判字號】    97,易,1507
【裁判日期】    970613
【裁判案由】    竊盜
【裁判全文】
臺灣臺中地方法院刑事判決              97年度易字第1507號
公  訴  人  臺灣臺中地方法院檢察署檢察官
被      告  丙○○
上列被告因竊盜案件，經檢察官提起公訴（97年度偵字第6452號
），因被告就被訴事實為有罪之陳述，經本院告知簡式審判程序
意旨，並聽取公訴人及被告之意見後，本院裁定依簡式審判程序
審理，茲判決如下：
    主    文
丙○○於夜間侵入住宅竊盜，累犯，處有期徒刑玖月。
    犯罪事實
一、丙○○曾於民國（下同）94年間，因詐欺案件，經臺灣南投
    地方法院以94年度投刑簡字第593號判處有期徒刑5月確定，
    於95年12月4日執行完畢。復意圖為自己不法之所有，於97
    年1月19日晚上19時左右之夜間，以自備之鑰匙1支開啟房門
    之方式，侵入臺中市○○區○○路1段147之24號乙○○之住
    處（侵入住宅部分未經告訴），竊取乙○○所有之行動電話
    1 支（SHARP牌、銀色、序號351684/00/555800/8，價值約
    新臺幣1000元）。得手後，於97年1月20日17時左右，在臺
    中市○○○街與民族路口之金寶山遊樂場內，將之交付予不
    知情之李忠信，作為其向李忠信借款新臺幣600元之擔保品
    。嗣為乙○○發現報警處理而循線查獲。
二、案經臺中縣警察局霧峰分局報告臺灣臺中地方法院檢察署檢
    察官偵查起訴。
    理    由
壹、程序方面：
    查本件被告丙○○所犯係死刑、無期徒刑、最輕本刑為3年
    以上有期徒刑以外之罪，其於準備程序就前揭被訴事實為有
    罪之陳述，經本院告知簡式審判程序之旨，並聽取其與公訴
    人之意見後，本院認無不得或不宜改依簡式審判程序進行之
    處，爰依刑事訴訟法第273條之1第1項、第284條之1，裁定
    本件進行簡式審判程序。次按現行刑事訴訟法為保障被告之
    反對詰問權，排除具有虛偽危險性之傳聞證據，以求實體真
    實之發見，於該法第159條第1項明定被告以外之人於審判外
    之言詞或書面陳述，除法律有規定者外，不得作為證據。又
    被告以外之人於審判外之陳述，雖不符前4條之規定（即刑
    事訴訟法第159條之1至同條之4），而經當事人於審判程序
    同意作為證據，法院審酌該言詞陳述或書面陳述作成時之情
    況，認為適當者，亦得為證據；當事人、代理人或辯護人於
    法院調查證據時，知有第159條第1項不得為證據之情形，而
    未於言詞辯論終結前聲明異議者，視為有前項之同意，刑事
    訴訟法第159條之5定有明文。本件檢察官、被告並未就卷內
    證據資料之證據能力有所爭執，且迄於言詞辯論終結前，均
    未主張有刑事訴訟法第159條第1項不得為證據之情形，是應
    認已同意卷內證據均得作為證據，且經本院審酌後，認無不
    適當之情形，應認本案調查之卷內證據均有證據能力，合先
    敘明。
貳、實體部分：
一、上揭竊盜事實，迭據被告丙○○於警詢、檢察官偵查及本院
    審理時坦承不諱，核與證人即被害人乙○○於警詢時證述失
    竊之情節相符，並經證人李忠信於警詢時證述明確，此外，
    並有被害人乙○○領回贓物所出具之贓物認領保管單1紙、
    刑案現場測繪圖1紙、照片4張在卷可資佐證，被告之自白核
    與事實相符而可採，從而本案事證明確，被告犯行堪以認定
    ，應依法論科。
二、核被告丙○○所為，係犯刑法第321條第1項第1款之夜間侵
    入住宅竊盜罪。被告曾於94年間，因詐欺案件，經臺灣南投
    地方法院以94年度投刑簡字第593號判處有期徒刑5月確定，
    於95年12月4日執行完畢，有臺灣高等法院被告前案紀錄表
    、臺灣臺中地方法院檢察署刑案資料查註紀錄表各1份在卷
    可按，其於受有期徒刑執行完畢後，於5年以內故意再犯本
    件有期徒刑以上之罪，為累犯，應依刑法第47條第1項之規
    定加重其刑。爰審酌被告前有竊盜之刑事前案紀錄，堪認其
    品行不佳，且因欠人財物而起意行竊，犯罪動機及目的並非
    良善，惟被害人業已取回失竊之物品，上開贓物價值不高，
    所生損害並非甚鉅，並斟酌被告犯後業已坦承犯行之態度等
    一切情狀，量處如主文所示之刑。至被告持以行竊所用之鑰
    匙1支，業據被告交還予被害人，此經被告於警詢中供明在
    卷，爰不予宣告沒收。
據上論斷，應依刑事訴訟法第273條之1第1項、第299條第1項前
段，刑法第321條第1項第1款、第47條第1項，判決如主文。
本案經檢察官甲○○到庭執行職務。
中    華    民    國    97    年    6     月    13    日
                  刑事第四庭    法  官  林宜民
上正本證明與原本無異。
如不服本判決，應於收受送達後10日內向本院提出上訴書狀（應
敘述具體理由並附繕本）。
上訴書狀如未敘述理由，應於上訴期間屆滿後20日內補提理由書
於本院。
                                書記官  蔡伸蔚
中    華    民    國    97    年    6    月    13    日
附錄論罪科刑法條
刑法第321條第1項
犯竊盜罪而有左列情形之一者，處6月以上、5年以下有期徒刑：
一、於夜間侵入住宅或有人居住之建築物、船艦或隱匿其內而犯
    之者。
二、毀越門扇、牆垣或其他安全設備而犯之者。
三、攜帶兇器而犯之者。
四、結夥三人以上而犯之者。
五、乘火災、水災或其他災害之際而犯之者。
六、在車站或埠頭而犯之者。
前項之未遂犯罰之。


司法院資訊處製作；財團法人民間司法改革基金會備份。
